Finding Aid for the Collection of Mexican Pamphlets and Other Printed Material LSC.1365
UCLA Library Special Collections
- Item No. 93. Con nuestra religion e independencia no hay chanzas., 1822; 8 p. 22 cm. (Box 6)
  Catholic Church – Mexico.
- Item No. 94. Constituciones de la Imperial Orden de Guadalupe: instituida por la Junta Provisional del Imperio, á propuesta del Sereníssimo Señor Generalísimo Almirante Don Agustín de Iturbide, en 18 de febrero de 1822., 25 p., [4] leaves of plates Ill. 25 cm. (Box 6)
  Decorations of honor – Mexico. Orden Imperial de Guadalupe – Constitution.
- Item No. 95. Contestación al artículo sobre jesuitas del número 5 del Sol., 1822; 23 p. 22 cm. (Box 6)
  Jesuits – Mexico. Sol – no. 5, Dec. 19, 1821.
- Item No. 96. Contra el nuevo Pacto social., 1822; 19 p. 21 cm. (Box 6)
  Mexico – Justice, Administration of.
- Item No. 97. Defectos privilegiados causan males escusados., 1822; 7 p. 22 cm. (Box 6)
  Bethlehemites
- Item No. 1. Dia diez y nueve de cada mes. Consagrado á la memoria de la portentosísima Renovacion del Santisimo Cristo, que se venera en la Iglesia de Señoras Religiosas del Convento de Señor San Jose y Carmelitas descalzas de la antigua fundacion de esta Corte., 1822; 6 p. 14 cm. (Box 7)
  Catholic Church – Prayer-books and devotions.
- Item No. 2. Die XXII Januarii. In festo Sancti Vincentii, Levitae et martyris: duplex secundae classis cum octava., 1822; 39 p. 15 cm. (Box 7)
  Vincent, of Saragossa, Saint, d. 304 – Prayer-books and devotions – Latin.
- Item No. 3. Die XXII Januarii. In festo Sancti Vincentii, Levitae et martyris: duplex secundae classis cum octava., 1822; 39 p. 15 cm. (Box 7)
- Item No. 4. El buen ciudadano. conversacion segunda entre un sabio y un labrador. Sacada de E. A. del P., 1822; 11 p. 22 cm. (Box 7)
  Mexico – Politics and government – 1821-1861.
- Item No. 5. Hasta que se le vio una al señor generalisimo., 1822; 8 p. 22 cm. (Box 7)
- Item No. 6. La coronacion gloriosa de Agustin, primer emperador de el México., 1822; 7 p. 22 cm. (Box 7)
  Iturbide, Agusti´n de, 1783-1824Iturbide, Agusti´n de, 1783-1824–Poetry.
- Item No. 7. Los diputados de las provincias Mexicanas, a todos sus conciudadanos., 1822 (Box 7)
- Item No. 8. Los fracmasones encaramelados. Dialogo entre los sobrestantes Don Panuncio y Don Cleofas., 1822; 12 p. 22 p. (Box 7)
  Freemasonry – Religious aspects – Catholic Church. Mexico – Freemasons.
- Item No. 9. Mas vale tarde que nunca (1) y Zurra al Dr. D. Jose Eustaquio Fernandez, 1822; 12 p. 22 cm. (Box 7)
- Item No. 10. Mexico peligra, si Augustin I. no se corona, 1822; 1 broadside. 31 cm. (Box 7)
  Iturbide, Agustín de, 1783-1824. Mexico – Politics and government – 1821-1861.
- Item No. 11. Nuevo aviso a los habitantes de Mexico, 1822; [4] p. 22 cm. (Box 7)
  Gonza´lez Milla´n, Andre´s. Aviso importante a´ los habitantes de Me´xico. El Sol (School: Mexico City, Mexico)
- Item No. 12. O la Inquisicion se pone, o la religion se acaba., 1822; 12 p. Ill. 22 cm. (Box 7)
  Inquisition. Catholic Church – Mexico – History.
- Item No. 13. Papel de a tlaco, y por tlaco no se admite el desafio del Pensador mexicano., 1822; 1 broadside. 21 cm. (Box 7)
  Fernández de Lizardi, José Joaquín, 1776-1827.
- Item No. 14. Ramilletito alegorico de flores poéticas que de su simple huertecillo ofrece á nuestro amado Emperador, en su día fausto de su coronación, el rústico Anfriso., 1822; 11 p. 20 cm. (Box 7)
  Iturbide, Agustín de, 1783-1824 – Poetry.
- Item No. 15. Ramilletito alegorico de flores poéticas que de su simple huertecillo ofrece á nuestro amado Emperador, en su día fausto de su coronación, el rústico Anfriso., 1822; 11 p. 20 cm. (Box 7)
- Item No. 16. Representación, que hace el vecindario de la ciudad de la Puebla por medio de su M.I. Ayuntamiento constitucional al soberano Congreso constituyente del imperio, impetrando la restitución del utilísimo instituto de la Compañía de Jesús. Memorial., 1822; 7, [16] p. 20 cm. (Box 7)
- Item No. 17. Tarifa general de los sueldos liquidos que disfrutan todas las clases de infantería: reducidas por dias, meses y año, ajencias del habilitado, abono de utencilios y premios de constancia: segun el último reglamento., 1822; 24 p. Ill. 15 cm. (Box 7)
  Mexico. Ejército – Pay, allowances, etc. Mexico. Ejército – Infantry.
- Item No. 18. Vindicacion del Congreso o Exposicion sobre el proyecto de reforma del señor Zabala,: presentada para leerse el 8 de octubre de 1822., [2], 14 p. 22 cm. (Box 7)
  Zavala, Lorenzo de, 1788-1836. Proyecto de reforma del Congreso. Mexico. Congreso Constituyente (1821-1823). Mexico – Politics and government – 1821-1861.
- Item No. 19. Viva Agustín Primero. Papeleta remitida de un comerciante de Jalapa a otro de México., 1822; broadside. 22 cm. (Box 7)
- Item No. 20. Ofrecimiento de las cinco llagas de Cristo Señor Nuestro, El que se puede rezar todos los dias, como asímisimo la devocion de María Santísima, implorando su favor para la hora de la muerte., 1823; 15 p. 11 cm. (Box 7)
- Item No. 21. Poesias: que se colocaron en la Pira que erigió la Santa Iglesia Catedral de México en las honras que hizo en sufragio de n[ues]tro Smo. P. el Sr. PIO VII., 1823; [4] p. 21 cm. (Box 7)
  Catholic Church – Mexico – Poetry. Church and state – Mexico – Poetry. Religious poetry, Mexican.
- Item No. 22. Reglamento para el gobierno y règimen interior de la Compañia Lancasteriana de Mexico, establecida en 25 de enero de 1823., 14 p. Ill. 20 cm. (Box 7)
  Education–Mexico.
- Item No. 23. Reglamento provisional para las funciones y servicio del Estado mayor general de los ejércitos de la República Mexicana, y estados y noticias que deben dar los cuerpos y secciones divisionarias. De orden del supremo poder ejecutivo., 1823; 14 p. 26 forms (part fold.) Ill. 32 cm. (Box 7)
  Military law – Mexico.
- Item No. 24. Sermon de nuestro seráfico patriarca s. Francisco de Asis, que en la apertura de su templo reedificado en Oajaca, predicó el m.r.p. ex-lector de teología fr. Cristobal Arvea …, 1823; 3 p. l., 21 p. 20 cm. (Box 7)
  Francis, of Assisi, Saint, 1182-1226.
- Item No. 25. Breve exposicion de la epidemia que está reinando en Mexico y sus alrededores, y de los medios mas sencillos …, 1824; 20 p. 22 cm. (Box 7)
  Epidemics–Mexico–History. Public Health–Mexico.
- Item No. 26. HIC Marianus Chaves., 1824; 2 p. 17 cm. (Box 7)
  Church dedication–Poetry.
- Item No. 27. Hoy truena como harpa vieja, 1824; 12 p. 23 cm. (Box 7)
- Item No. 28. Salutacion a Maria Santisima de Guadalupe, practica devota para venerarla en su santuario cuando se le hace la visita, 1824; 15 p. 10 cm. (Box 7)
- Item No. 29. Sumaria seguida sobre el sermon predicado en la Catedral de México el dia 30 de agosto, 1824; 37 p. 20 cm. (Box 7)
  Rose, of Lima, Saint, 1586-1617.
- Item No. 30. Die IV Augusti in solemnitate: B.P.N. Dominici confessoris, ordinis praedicat, fundatoris inclyti: duplex primae classis cum octava., 1825; 15 p. 21 cm. (Box 7)
- Item No. 31. Certamen cientifico que el nacional y mas antiguo Colegio de S. Ildefonso de México dedica a su antiguo alumno el ciudadano Guadalupe Victoria, primer presidente de los Estados unidos mexicanos., 1825; 1 p. l., vi, 3 p., 1 l., 29 p., 1 l., 36, [2], 72, [i.e. 75] p. Ill. 21 cm. (Box 7)
  Victoria, Guadalupe, 1786-1843.
- Item No. 32. Citara armoniosa para dar música espiritual al Niño Dios huyendo a Egipto. que comienza á resonar en los silencios de la media noche de Año nuevo hasta el dia septimo de enero, 1825; [64] p. Ill. 10 cm. (Box 7)
  Jesus Christ – Meditations.
- Item No. 33. Coleccion de los decretos y ordenes del soberano Congreso constituyente mexicano: desde se instalacion en 5. noviembre de 1823, hasta 24. de diciembre de 1824, en que cesó., 1825; xviii, 90 (i.e., 190), xviii, iii p. 22 cm. (Box 7)
  Law – Mexico.
- Item No. 34. Coleccion de los decretos y ordenes del soberano Congreso constituyente mexicano: desde se instalacion en 5. noviembre de 1823, hasta 24. de diciembre de 1824, en que cesó., 1825; xviii, 90 (i.e., 190), xviii, iii p. 22 cm. (Box 7)
- Item No. 35. Coleccion de los decretos y ordenes del soberano Congreso mexicano, desde su instalacion en 24. de febrero de 1822, hasta 30. de octubre de 1823, en que cesó. Se imprime de orden de su soberania., 1825; 1 p. l., xxvi, 221, xi, [2] p. 20 cm. (Box 7)
  Mexico–Constitution–History.
- Item No. 36. Compendio sucinto de la grammatica Francesa que trata de todas las dificultades esenciales de esta lengua…, 1825; 20 p. 20 cm. (Box 7)
  French language–Grammar–1800-1870.French language–Grammar–Textbooks.
- Item No. 37. Cronología de los rectores que ha tenido la muy ilustre y mas antigua Archicofradía de ciudadanos de la Santa Veracruz: fundada en la iglesia de su título y patronato en la ciudad de México. Estractada de los testimonios auténticos por su diputado decano y archivero, 1825; 18 p. 20 cm. (Box 7)
  Archicofradía de ciudadanos de Santa Veracruz, Mexico. Mexico (City) – Churches, Roman Catholic.
- Item No. 38. Dictamen de la comision de la academia de jurisprudencia teorico-practica, sobre el proyecto de decreto de Administracion de Justicia e la parte civil, presentado al congreso del estado de Mexico., 1825; 24 p. 21 cm. (Box 7)
  Justice, Administration of–Mexico.
- Item No. 39. Dictamen del ilustre Colegio de Abogados sobre el proyecto de decreto para la administracion de justicia, presentado al honorable congreso del estado libre de México, por su comision de constitucion en 25 de junio de 1825., 17 p. 19 cm. (Box 7)
  Justice, Administration of–Mexico.Barra Mexicana-Colegio de Abogados.
- Item No. 40. Guia de hacienda de la Republica Mexicana. Parte directiva y de oficinas., 1825; 203 p. 13 cm. (Box 7)
  Finance – Mexico. Mexico – Politics and government – 1821-1861. Finance, Public – Law and legislation – Mexico.
- Item No. 41. Guia de hacienda de la Republica Mexicana. Parte legislativa., 1825; 1 v., 232 p., [4] 13 cm. (Box 7)
  Mexico – Politics and government – 1821-1861. Finance, Public – Law and legislation – Mexico. Finance –Mexico.
- Item No. 42. La Biblia, ó el Antiguo y Nuevo Testamento traducidos al español de la Vulgata latina, 1825; 365 p. 21 cm. (Box 7)
  Bible–Versions, Spanish.
- Item No. 43. La calumnia sin mascara, 1825; 23 p. 29 cm. (Box 7)
  Libel and slander.
- Item No. 44. Pastoral del cabildo gobernador del arzobispado de México á sus diocesanos., 1825; [2], 5 p. 20 cm. (Box 7)
  Lavarta, Nicasio. Catholic Church – Mexico. Catholic Church. Pope (1823-1829: Leo XII). Epístola (24 de Septiembre de 1824.
- Item No. 45. Pastoral del cabildo gobernador del arzobispado de México á sus diocesanos., 1825; [2], 5 p. 20 cm. (Box 7)
- Item No. 46. Por mas que hable el Pensador, no hemos de ser tolerantes; sino cristianos como a´ntes, 1825; [8] p. 22 cm. (Box 7)
- Item No. 47. Sermon fúnebre en las honras, que el día 26 de octubre de 1825 hizo en su Iglesia de México, la Provincia de Carmelitas descalzos de S. Alberto: al Illmo. y Rmo. señor don Fr. Bernardo del Espíritu Santo, hijo de la misma provincia, y obispo de Sonora y Sinaloa, 22 p. 19 cm. (Box 7)
  Bishops – Mexico – Biography. Funeral sermons. Sermons, Spanish – Mexico. Espíritu Santo, Bernardo del – Sermons.
- Item No. 48. Declaracion legal de la inocencia del ciudadano Antonio Olarte, acusado calumniosamente de conspiracion contra la patria por Andres Maria Segismundo Nieto., 1826; 38 p. 20 cm. (Box 7)
  Mexico – History – 1821-1861. Olarte, Antonio. Nieto, Andrés María.
- Item No. 49. Devotos afectos de una alma penitente, que pueden servir de Jaculatorias, y para que se canten al fin de los santos Desagravios y en tiempo de Mision, 1826; [32] p. 8 cm. (Box 7)
- Item No. 50. De la potestad pontificia., 1826; 71 p. 19 cm. (Box 7)
  Papacy.
- Item No. 51. El cristianismo victorioso y triunfo de la amistad: escrito para los niños y personas que carecen de los conocimientos de los principios fundamentales de la religión cristiana, 1826; 174 p 15 cm. (Box 7)
  Catholic Church – Apologetic works.
- Item No. 52. Esposicion del Doctor Lerdo, contra las Observaciones del Pensador mexicano, 1826; 110 p. 20 cm. (Box 7)
  Chastity, Vow of. Catholic Church – Apologetic works.
- Item No. 53. La Liga de la teologia moderna con la filosofia en daño de la iglesia de Jesucristo. Descubierta en una carta de un parroco de ciudad a un parroca de aldea, en repuesta a la Confrontacion historica de los nuevos con los antiguos reglamentos acerca de la policia de la iglesia, 1826; 68 p. 20 cm. (Box 7)
  Catholic Church – Mexico – History.Theology–Philosophy.
- Item No. 54. Modo facil para adiestrarse en las cuentas de comercio: reglas de tres, compañia, testamentos y otras muy utiles para instruccion de la juventud, 1826; 34 p. 15 cm. (Box 7)
  Arithmetic – Problems, exercises, etc.
- Item No. 55. Necesidad de la union de todos los mexicanos contra las asechanzas de la nacion espan~ola y liga europea, comprobada con la historia de la antigua republica de Tlaxcallan, 1826; 44 p. Ill. 20 cm. (Box 7)
  Tlaxcalan Indians. Tlaxcala (Mexico: State) –Antiquities. Mexico –Politics and government –1821-1861.
- Item No. 56. Nos el dean y cabildo metropolitano gobernador de la mitra, á todos los fieles de la diócesis: salud en Nuestro Señor Jesucristo., 1826; 16 p. 20 cm. (Box 7)
  Freedom of the press – Mexico. Prohibited books (Canon law) – Mexico.
- Item No. 57. Parafrasis del himno de los tres niños en el horno de Babilonia. Version repartida en quatro cantos., 1826; [4] p. 22 cm. (Box 7)
  Bible. O.T. Daniel. Catholic Church–Latin America–Hymns. Hymns, Spanish.
- Item No. 58. Algo de masones. à sea segunda parte del diálogue entre doña Tecla y d. Canuto., 1827; 8 p. 22 cm. (Box 7)
- Item No. 1. Aniversario del primer grito de nuestra independencia, 1827; 43, [1] p. 19 cm. (Box 8)
  Independence Day (Mexico) orations. Festivals – Mexico – Tlalpan. Mexico – History – Wars of Independence, 1810-1821.
- Item No. 2. Aparicion y milagros de la prodigiosa imagen del patriarca Santo Domingo de Soriano., 1827; 42 p. Ill. 21 cm. (Box 8)
- Item No. 3. Aparicion y milagros de la prodigiosa imagen del patriarca Santo Domingo de Soriano., 1827; 42 p. 21 cm. (Box 8)
- Item No. 4. Appendix ad Missale trium ordinum S.P.N. Francisci., 1827; 10 p. 33 cm. (Box 8)
  Missals – Texts. Catholic Church – Liturgy – Texts. Franciscans – Liturgy – Texts.
- Item No. 5. Apuntaciones que el ciudadano Jose Ignacio Esteva al separarse del despacho del Ministerio de Hacienda entrega a su succesor el ecsmo. señor d. Tomás Salgado., 1827; 108 p. 21 cm. (Box 8)
  Mexico. Secretaría de Hacienda y Crédito Público.
- Item No. 6. Confirmacion de los obispos en la actual disciplina de la Iglesia., 1827; 1 p. l., 78, [7] p. 20 cm. (Box 8)
  Bishops – Spain. Catholic Church – Clergy.
- Item No. 7. Contestacion del ministro de la guerra Manuel Gomez Pedraza: á los cargos que le hacen cinco señores senadores en el periódico titulado: observador de la República Mexicana., 1827; 38 p. Ill. 21cm. (Box 8)
  Echávarri, José Antonio de. Negrete, Pedro Celestino. Mexico – Politics and government – 1821-1861. Mexico – History – 1821-1861.
- Item No. 8. Ensayo sobre la doctrina de Edmundo Richer acerca de la potestad eclesiastica. Traducido del latin., 1827; 74 p. 21 cm. (Box 8)
  Gallicanism. Church and state. Richer, Edmond, 1560-1631. Edmundi Richerii … libellus De ecclesiastica et politica protestate.
- Item No. 9. La libertad ó sea aniversario de su glorioso grito en 16 de setiembre de 1826., 1827; 43 p. Ill. 20 cm. (Box 8)
  Mexico –Politics and government –1821-1861. Independence Day (Mexico)
- Item No. 10. Observaciones del Cabildo metropolitano de México sobre el dictamen que las comisiones reunidas presentaron a la Cámara de senadores en 28 de febrero de 1826, para las instrucciones del ministro enviado por la República mexicana á su santidad el pontífice romano., 1827; 51, [1] p. 20 cm. (Box 8)
  Church and state – Mexico. Catholic Church – Mexico.
- Item No. 11. Observaciones que el obispo y cabildo de la Santa Iglesia catedral de la puebla de Los Angeles hacen al dictamen de las comisiones eclesiastica y de relaciones del senado …, 1827; 84 p. 21 cm. (Box 8)
  Church and state – Mexico.
- Item No. 12. Oracion pronunciada por el Coronel Jose Maria Tornel, diputado al congreso de la union, vice-presidente de la compañia lancasteriana de Mexico, socio de número de la academia de la legislacion y economía de la misma ciudad, y corresponsal de la de amigos del pais de Zacatecas, en la plaza mayor de la capital de la federacion, el dia 16 de setiembre de 1827, por acuerdo de la junta de ciudadanos que promovío la mayor solemnidad del aniversario de nuestra gloriosa independencia., 22 p. Ill. 21 cm. (Box 8)
  Zacatecas (Mexico: State) – History. Independence Day (Mexico)
- Item No. 13. Reflecsiones que se hicieron por su autor a consulta del honorable congreso de Zacatecas que segun parece se han reservado, y un amante de la justicia que ha podido conseguirlas, las dá á luz para que el público califique su mérito., 1827; 16 p. 21 cm. (Box 8)
  Church history – Zacatecas – Catholic Church. Zacatecas (Mexico: State) – History.
- Item No. 14. Respuesta a las dudas sobre gobierno de la iglesia y facultades pontificias, propuestas al autor del suplemento al Aguila mexicana num. 24., 1827; 2 p. l., 3-139 p 21 cm. (Box 8)
  Catholic Church – Government.
- Item No. 15. La liga de la teologia moderna con la filosofia, en daño de la Iglesia de Jesucristo. Descubierta en una carta de un Párroco de ciudad a un Párroco de aldea …, 1828; viii, 158 p. 14 cm. (Box 8)
  Theology–Philosophy. Catholic Church – Mexico – History.
- Item No. 16. En la asonada de Bravo ya se complico´ el Senado: segunda parte., 1828; [4] p. 21 cm. (Box 8)
  Bravo, Nicola´s.
- Item No. 17. Manifiesto del exmo señor d. Nicolas Bravo. general de division, benemerito de la patria y primer vice-presidente de la República Mexicana., 1828; 27 p. 21 cm. (Box 8)
- Item No. 18. Breve esplicacion del cómputo eclesiástico: de las epactas, ciclos solar y lunar, aureo número, indicciones, letra domincal, y del martirologio: esplicacion de los aspectos lunares y modo de fijarlos: de la declinacion del sol, equinocios y solsticios: de las edades del mundo, y de las fiestas mobibles generales y particulares., 1828; [4], 43, [1] p. 15 cm. (Box 8)
  Church calendar. Astronomy – Popular works. Church history – Chronology.
- Item No. 19. Defensa de los yorkinos y el Partido de Santa-Anna., 1828; 4 p. 22 cm. (Box 8)
  Mexico –Politics and government –1821-1861.
- Item No. 20. Dos breves de N.S.P. el Sen~or Pio VI. Reprobando la heretica constitucion civil del clero de Francia …, 1828; 54, 21 p. 20 cm. (Box 8)
  Catholic Church –France. France –History –Directory, 1795-1799 –Religious aspects.
- Item No. 21. Esposicion que hace a la Camara de Diputados del Congreso General el apoderado del Duque de Terranova y Monteleone: sobre las proposiciones presentadas por los señores diputados don Matias Quintana y don Manuel Cañedo, relativas à las propiedades que dicho Duque tiene en esta República., 1828; 67 p. 19 cm. (Box 8)
  Land, Nationalization of – Mexico – Morelos (State) – History – Sources. Pignatelli, Giuseppe, 1795-1859 – Trials, litigation, etc. Hacienda de Atlacomulco (Jiutepec, Mexico) – Trials, litigation, etc. Morelos (Mexico: State) – Trials, litigatio
- Item No. 22. Ley, justicia y verdad, resplandecen en la suprema corte de justicia de México, 1828; 1 l., 116 p. Ill. 20 cm. (Box 8)
  Mexico. Suprema Corte de Justicia.
- Item No. 23. Officium proprium in festo S. Ioannis Nepomucenin, martyris. Duplex II. classis cum octava., 1828; 48 p. front. Ill. 15 cm. (Box 8)
  Nepomuceno, San Juan.
- Item No. 24. Representación que hacen al Congreso del Estado de México los propietarios de haciendas de caña del mismo estado: con motivo de las contribuciones que la Comisión de Hacienda del propio Congreso propone se establezcan en su dictámen de 18 de marzo de 1828., 33, 8 p. Ill. 21 cm. (Box 8)
  Sugar – Taxation – Mexico.
- Item No. 25. Verdadera prison Del ex-Gobernador Zavala en el pueblo de San Juan Azingo, con el ayudante del Señor Guerrero D. Manuel Ordiera., 1828; 1 p., broadside 31 cm. (Box 8)
  Zavala, Lorenzo de, 1788-1836 Mexico – Politics and government – 1821-1861.
- Item No. 26. Ya se zurra, ya se zurra Don Guadalupe Victoria., 1828 (Box 8)
  Political poetry. Wood-engraving, Mexican – 19th century. Freemasons – Mexico. Victoria, Guadalupe, 1786-1843.
- Item No. 27. Estupendo grito en la Acordada, y verdadero detal de sus inmarcesibles sucesos: desde el domingo 30 de noviembre del año prócsimo pasado, hasta el día 4 de diciembre del mismo … cuya lectura se manifiesta al público en cuatro partes, siendo esta la primera., 1829 (Box 8)
  Mexico – History – 1821-1861.
- Item No. 28. Sermon panegírico de la concepcion inmaculada de la Virgen Maria, predicado en el Convento grande de n.s.p. San Francisco de Mexico, implorando su intercesion para el acierto del capitulo provincial el dia 8 de mayo de 1829, 16 p. 20 cm. (Box 8)
  Immaculate Conception.
- Item No. 29. Elementos de lo´gica: propios para instruir a los nin~os que cursan las escuelas de primera educacion., 1829; [2], 18 p. (first leaf blank) 15 cm. (Box 8)
  Logic – Textbooks. Textbooks – Mexico – Puebla.
- Item No. 30. Oda sacada del Salmo Decimo: ó sea, Parafrasis de dicho salmo, 1829; [4] p. (Box 8)
  Religious Poetry, Mexican.
- Item No. 31. Todos los Indios son libres, y no hay quien se los dispute., 1829; 2 p. (broadside) 32 cm. (Box 8)
  Indians of Mexico. Indians, Treatment of – Mexico.
- Item No. 32. Manifiesto que el vicepresidente de la Republica Mexicana dirige a la nacion., 1830; 20 p. 21 cm. (Box 8)
- Item No. 33. Edicto del presidente y cabildo metropolitano gobernador del arzobispado., 1830; 20 p. 20 cm. (Box 8)
  Commitment to the church. Conduct of life.
- Item No. 34. Arenga cívica que en 16 de septiembre de 1830, aniversario del glorioso Grito de Dolores, pronunció, en memoria de él, en la Plaza Mayor de Méjico, el C. Francisco Manuel Sánchez de Tagle, elegido al efecto por la Junta Patriótica., 28 p. 22 cm. (Box 8)
  Independence Day (Mexico) orations.
- Item No. 35. Arenga cívica que en 16 de septiembre de 1830, aniversario del glorioso Grito de Dolores, pronunció, en memoria de él, en la Plaza Mayor de Méjico, el C. Francisco Manuel Sánchez de Tagle, elegido al efecto por la Junta Patriótica., 28 p. 22 cm. (Box 8)
- Item No. 36. Bula de nuestro santisimo padre el sen~or Leon XII, por la cual declara subsistentes las de los sumos pontifices Clemente XII, Benedicto XIV y Pio VII, y prohibe de nuevo y para siempre jama´s todas las sociedades secretas llamadas de francsmazones, o con cualquiera otro nombre., 1830; 32 p. 21 cm. (Box 8)
  Freemasonry –Religious aspects –Catholic Church.
- Item No. 37. Contestacion en derecho de d. Esteban Diaz Gonzalez, al infundado recurso promovido por el síndico primero lic. d. Ramon Gamboa ante la Suprema Corte de Justicia sobre nulidad de la venta que otorgó á su favor el supremo gobierno de la federacion de algunas fincas que fueron de los conventos estinguidos del Espíritu Santo y San Hipólito., 1830; 29 p. 21 cm. (Box 8)
  Church property – Mexico.
- Item No. 38. Esposicion que con motivo de la publicacion del decreto numero III espedido por la legilslatura actual del estado de México, hacen a la misma por mano del escmo., Sr. Gobernador, 1830; 21 cm. (Box 8)
- Item No. 39. Facultades concedidas al ilustrisimo venerable Cabildo metropolitano de México por nuestro santisimo padre el señor Pio VIII en su breve de 13 de septiembre de 1829., 1830; [2], 14 p. 20 cm. (Box 8)
  Catedral de México. Cabildo. Mexico City (Mexico) – Church history.
- Item No. 40. Los cuatro primeros libros de la Eneida de Virgilio, 1830; 2 p. l., iv, 137 p. 16 cm. (Box 8)
  Aeneas (Legendary character) – Poetry. Epic poetry, Latin – Translations into Spanish.